【裁判字號】    90,交易,49
【裁判日期】    901023
【裁判案由】    公共危險等
【裁判全文】
臺灣桃園地方法院刑事判決                            九十年度交易字第四九號
    公  訴  人  臺灣桃園地方法院檢察署檢察官
    被      告  乙○○
右列被告因因公危險等案件，經檢察官提起公訴（八十九年度偵字第一七六一六號）
及移送併案審理（九十年度偵字第八九七號），本院判決如左：
    主  文
乙○○服用酒類，不能安全駕駛動力交通工具而駕駛，處有期徒刑貳月，如易科罰金
以參佰元折算壹日；又因過失傷害人，處有期徒刑肆月，如易科罰金以參佰元折算壹
日。應執行有期徒刑伍月，如易科罰金以參佰元折算壹日。
    事  實
一、乙○○於民國八十九年十月十八日十五時至十七時許，在桃園縣楊梅鎮○○路理
    德工業公司飲酒，其因飲酒過量，經天成醫院作酒精濃度檢測，其酒後吐氣酒精
    濃度達每公升○．四九亳克，致精神狀態不佳，走路不穩，已不能安全駕駛汽車
    ，猶駕駛車牌ＫＹ─五○三八號自小客車上路，於當日十八時三十分許，駕車行
    經桃園縣新屋鄉九斗村三十八號前，劃有分向限制線處，本應注意汽車行駛於劃
    有分向限制線之路段，不得駛入來車之車道，而當時復無不能注意之情事，竟疏
    未注意，因酒後駕車操控力降低，無法安全控制車輛之行進路線，而越過分向線
    ，侵入來車之車道，適甲○○駕駛車牌號碼ＫＶ─○一六三號自用小客車，沿該
    道路由新屋鄉往楊梅鎮之方向行駛，行至該處時，因乙○○突然侵入其行駛中之
    車道，閃避不及，而發生碰撞，致甲○○受有左髖關節骨折、左胸肋骨骨折併胸
    部挫傷之傷害。
二、案經甲○○訴由台灣桃園地方法院檢察署檢察官偵查起訴及移送併案審理。
    理  由
一、訊據被告乙○○坦承於右揭時、地飲酒後駕駛上開車輛行駛於道路，惟矢口否認
    有何過失傷害及公共危險之犯行，辯稱：當時意識清楚，並未酒醉；未侵入來車
    道，是告訴人連續超車，侵入其行駛之車道而發生對撞云云。惟查，右揭犯罪事
    實，業據告訴人甲○○指述綦詳，此外，並有交通事故調查報告表（參八十九年
    度偵字第一七六一六號卷第八頁）、現場照片（同上偵卷第十八至二十頁）附卷
    可稽，而由上述偵卷第十九頁背面上部之照片顯示，明顯可看出被告所行駛之車
    道，有二條剎車線，左側剎車線，已越過中間分向線，反之，告訴人所行駛之車
    道上所留之剎車痕，並無越線之情形，是被告駕車越過分向線，應無疑義；此外
    ，由上述偵卷第十八頁背面照片觀之，告訴人所駕之ＫＶ─○一六三號自小客車
    ，左側嚴重凹損，另由被告所提出之照片觀之（參證物袋），被告所駕之ＫＹ─
    五○三八號自小客貨車，亦是左側嚴重凹損，堪認，當時確係被告侵入來車道，
    而在告訴人所行駛之車道邊處，與告訴人所駕駛之車輛對撞，而致生本件事故。
    本件車禍事故，嗣經本院送請臺灣省桃園區車輛行車事故鑑定委員會鑑定，鑑定
    結果，亦認係被告侵入對向來車道而肇致車禍，此有九十年六月二十九日九十府
    車鑑桃字第九○○六○七號鑑定意見書在卷可稽（參本院卷），是被告所辯係在
    其所行駛之車道內行駛，告訴人越過分向線，而與之發生對撞一節，即與事實不
    符，不足採信。按汽車行駛於劃有分向限制線之路段，不得駛入來車之車道，道
    路交通安全規則第九十七條第二款定有明文。被告行駛於肇事地點，自應注意上
    揭規定，並有遵守之義務，而當時並無不能注意之情事存在，詎其疏未注意，貿
    然駛入來車之車道，而致告訴人駕駛汽車行經該路段，反應不及，而正面撞及，
    被告之行為顯有過失。又告訴人因本件車禍事故，受有左髖關節骨折、左胸骨骨
    折併胸部挫傷等傷害，亦長庚紀念醫院診斷證明書在卷可考（參同上偵卷第十七
    頁），是被告過失傷害告訴人之犯行應可認定。次查，被告自承於右揭時、地飲
    酒，並於酒後駕駛上開車輛，行駛於道路，在肇事之後，被送至天成醫院急時，
    經天成醫院以酒後吐氣方式作酒精濃度測試，達每公升○點四九毫克，此有天成
    醫院生化血清免疫檢驗單一紙（參偵卷第七頁）可稽，雖未達於每公升○點五五
    毫克之情況，惟被告當時確有走路不穩之現象，復據證人即警員郭皇村於偵查中
    證述明確（參八十九年度偵字第一七六一六號卷第十五頁），徵以被告於酒後駕
    車，未始終行駛於自己行進之車道，竟侵入來車道，而與告訴人發生對撞，堪認
    被告當時確已飲酒過量，並影響其精神意識，降低注意能力，客觀上已達不能安
    全駕駛之危險狀態，因此，被告辯稱當時意識清楚，核屬卸責之詞，亦不足採信
    。綜合前述，本件事證明確，被告犯行足堪認定。
二、查被告飲酒後達不能安全駕駛交通工具之狀態，猶駕駛汽車，並侵入來車道，撞
    傷告訴人，核其所為，係犯刑法第一百八十五條之三之公共危險罪、第二百八十
    四條第一項前段。被告所犯上開各罪，犯意各別，行為互殊，應分論併罰。查被
    告行為後，刑法第四十一條將原「犯最重本刑為三年以下有期徒刑以下之刑之罪
    ，而受六月以下有期徒刑或拘役之宣告，因身體、教育、職業或家庭之關係，執
    行顯有困難者，得以一元以上三元以下折算一日，易科罰金」之規定，於九十年
    一月四日修正為刑法第四十一條第一項前段，修正後之新規定為「犯最重本刑為
    五年以下有期徒刑以下之刑之罪，而受六月以下有期徒刑或拘役之宣告，因身體
    、教育、職業、家庭之關係或其他正當事由，執行顯有困難者，得以一元以上三
    元以下折算一日，易科罰金」，上開修正後之新規定已於九十年一月十日經總統
    公布，而於同年一月十二日生效施行，是被告行為後法律已有變更，經比較新舊
    法之結果，修正後之新規定對被告並無不利，應依刑法第二條第一項前段之規定
    ，適用裁判時即修正後之刑法第四十一條第一項前段之規定，併予敘明。爰審酌
    被告酒後駕車，危害公眾往來之安全，且尚未與告訴人達成民事和解等一切情狀
    ，量處如主文所示之刑，並分別諭知易科罰金之折算標準，並定應執行之刑，及
    諭知易科罰金之折算標準。
據上論斷，應依刑事訴訟法第二百九十九條第一項前段，刑法第二條第一項前段、第
一百八十五條之三、第二百八十四條第一項前段、修正後第四十一條第一項前段、第
五十一條第五款，罰金罰鍰提高標準條例第一條前段、第二條，判決如主文。
本案經檢察官陳美華到庭執行職務。
中      華      民      國    九十      年      十      月    二十三    日
                              臺灣桃園地方法院交通法庭
                                  審判長法  官  王  兆  飛
                                        法  官  林  恆  吉
                                        法  官  李  桂  英
右正本證明與原本無異。
如不服本判決，應於判決送達後十日內，向本院提出上訴狀。
                                        書記官  梁  麗  雲
中      華      民      國    九十      年      十      月    二十四    日
附論罪科刑依據之法條：
刑法第一百八十五條之三
服用毒品、麻醉藥品、酒類或其他相關之物、不能安全駕駛動力交通工具而駕駛者，
處一年以下有期徒刑、拘役或三萬元以下罰金。
刑法第二百八十四條第一項前段
因過失傷害人者，處六月以下有期徒刑、拘役或五百元以下罰金。


司法院資訊處製作；財團法人民間司法改革基金會備份。
